臺灣高等法院臺中分院民事裁定　　　　　 96年度抗字第276號
抗　告　人　　乙○○
相　對　人　　甲○
上列當事人間遷讓房屋強制執行事件，抗告人對於中華民國96年
4月20日臺灣臺中地方法院96年度執字第15861號裁定提起抗告，
本院裁定如下：
    主  文
原裁定廢棄，發回臺灣臺中地方法院。
    理  由
一、本件抗告意旨略以：原法院95年中簡字第7309號遷讓房屋事
    件之傳訊文書，曾於民國（下同）95年9月6日及95年10月5
    日通知抗告人至安寧派出所領取，惟該通知書上所書寫之姓
    名（張志詮、張志誌）均非抗告人之姓名，是否另有其人，
    不得而知，嗣於96年4月9日卻收到本件強制執行文件，抗告
    人深感不公，自95年10月5日至96年4月9日六個多月期間內
    ，未曾收到原法院第3次開庭通知，尤其連辯論庭都沒開庭
    ，顯然在審理上有重大瑕疵。96年4月11日收到本件強制執
    行文件上所載抗告人之身分證字號亦有錯誤，這樣粗漏的文
    件，法院不應強壓抗告人服從，懇請鈞院廢棄原裁定並停止
    強制執行等語。
二、按強制執行應依執行名義為之，執行法院對於執行名義是否
    有效成立，自應加以審查。未確定之支付命令，不備執行名
    義之要件，其執行名義尚未成立，執行法院不得據以強制執
    行。法院誤認未確定之裁判為確定，而依聲請付與確定證明
    書者，不生該裁判已確定之效力。執行法院就該裁判已否確
    定，仍得予以審查，不受該確定證明書之拘束（最高法院81
    年台抗字第114號判例要旨參照）。又按送達於應受送達人
    之住居所、事務所或營業所行之。對於當事人之送達，有下
    列各款情形之一者，受訴法院得依聲請，准為公示送達：一
    應為送達之處所不明者。民事訴訟法第136條第1項、民事訴
    訟法第149條第1項第1款分別定有明文。經查，本件相對人
    曾於原法院95年中簡字第7309號遷讓房屋事件95年11月21日
    言詞辯論期日陳述：「被告目前住在台中縣梧棲鎮○○路○
    段980巷33號，但是我所知被告拒收文件」，相對人既已陳
    報抗告人之居所，原法院即應向該居所送達，此種情形，是
    否有應為送達之處所不明之公示送達事由，不無疑義，惟原
    法院僅以公示送達方式送達該判決文書，未另行送達抗告人
    之居所，則此判決文書之送達是否合法，判決是否確定而得
    據為執行名義，依上開判例要旨，原法院自得加以審查，惟
    原法院未查明該判決是否合法送達？該判決是否業已確定？
    即逕以抗告人如主張該審判程序有瑕疵，應另依訴訟程序對
    該判決提起再審，遽認抗告人不得聲明異議，以裁定駁回，
    即有違誤，故原審法院既有應行調查之必要，且經抗告人請
    求廢棄發回，自應廢棄原裁定，發回原法院更為處理。
三、據上論結，本件抗告為有理由，依強制執行法第30條之1、
    民事訴訟法第492條，裁定如主文。
中　　華　　民　　國　　96　　年　　5 　　月　　28　　日
                  民事第二庭    審判長法　官  童有德
                                      法　官  謝說容
                                      法　官  蔡秉宸
以上正本係照原本作成。
不得再抗告。
                                      書記官　洪麗華
中　　華　　民　　國　　96　　年　　5 　　月　　29　　日
                                                      Ｃ
